最高法院刑事判決　　　　　　　　　 110年度台上字第5937號
上　訴　人　洪銘益
 
 
選任辯護人　黃念儂律師
　　　　　　陳奕安律師
　　　　　　陳鴻元律師
上列上訴人因違反兒童及少年性剝削防制條例案件，不服臺灣高
等法院中華民國110 年5 月13日第二審判決（109 年度上訴字第
4210號，起訴案號：臺灣士林地方檢察署109 年度偵字第72號）
，提起上訴，本院判決如下：
    主  文
上訴駁回。
    理  由
一、按刑事訴訟法第377 條規定，上訴於第三審法院，非以判決
    違背法令為理由，不得為之。是提起第三審上訴，應以原判
    決違背法令為理由，係屬法定要件。如果上訴理由書狀並未
    依據卷內訴訟資料，具體指摘原判決不適用何種法則或如何
    適用不當，或所指摘原判決違法情事，顯與法律規定得為第
    三審上訴理由之違法情形，不相適合時，均應認其上訴為不
    合法律上之程式，予以駁回。本件原判決認定上訴人甲○○
    有其犯罪事實欄所載之違反兒童及少年性剝削防制條例犯行
    ，因而撤銷第一審關於上訴人罪刑部分之判決，改判仍論上
    訴人犯要求兒童製造猥褻行為之電子訊號罪，累犯，經依刑
    法第19條第2 項、第59條規定遞予減輕其刑後，處有期徒刑
    1 年4 月；另維持第一審關於諭知相關沒收之部分判決，駁
    回上訴人就此在第二審之上訴。已詳細敘述所憑之證據及取
    捨、認定之理由。所為論斷，俱有卷存證據資料可資覆按，
    從形式上觀察，並無採證認事違背經驗法則、論理法則，亦
    無量刑職權之行使有濫用，或其他違背法令之情形。
二、上訴意旨乃謂：其因環境適應及有輕度智能障礙，始引發本
    件「單一事件」之獨立窺伺現象，與其之前所涉之妨害性自
    主及兒童及少年身心發展等罪無關連性，並非因其本身具有
    高度惡性及有對刑罰反應力薄弱之情況。原審未審酌上情，
    竟依累犯規定加重其刑，自有違司法院釋字第775 號解釋意
    旨等語。
三、惟查：原判決已於理由貳、二、㈢、⒈中說明：上訴人前⑴
    、因傷害案件，經臺灣新北地方法院（下稱新北地院）以10
    3 年度訴字第155 號判決處有期徒刑5 月確定；⑵、因強制
    猥褻案件，經臺灣士林地方法院（下稱士林地院）以103 年
    度審侵簡字第7 號判決處有期徒刑6 月確定；⑶、因強制猥
    褻案件，經士林地院以103 年度侵訴字第17號判決處有期徒
    刑7 月、8 月、8 月確定；⑷、因對14歲以上未滿16歲之女
    子為性交罪，經新北地院以104 年度侵訴字第48號判決處有
    期徒刑6 月確定。前揭⑴至⑶案件，經士林地院以105 年度
    聲字第1523號裁定應執行有期徒刑1 年9 月確定，並與⑷案
    件接續執行，於民國105 年12月11日執行完畢等情。其受有
    期徒刑執行完畢5 年內，故意再犯本件有期徒刑以上之罪，
    符合累犯之要件，於斟酌上訴人所犯前案為強制猥褻、對14
    歲以上未滿16歲之女子為性交等案件，與本案同為侵害他人
    性自主決定權及妨害兒童及少年身心健全發展之犯罪，顯然
    上訴人經刑罰執行完畢後，未生警惕再犯相類犯罪，對刑罰
    之反應力薄弱，依司法院釋字第775 號解釋意旨，衡酌罪刑
    相當及比例原則，認如加重其法定最低度刑，尚不至於使其
    所受刑罰超過所應負擔罪責，爰依刑法第47條第1 項規定，
    加重其法定最高及最低刑度等語。經核於法並無違誤。上訴
    意旨係就原判決已說明之事項及屬原審量刑職權之適法行使
    ，持憑己見，重為爭執，與法律規定得為第三審上訴理由之
    違法情形，不相適合。其上訴不合法律上之程式，應予駁回
    。
據上論結，應依刑事訴訟法第395 條前段，判決如主文。
中    華    民    國   110    年    11    月    4     日
                  刑事第四庭審判長法  官  林  立  華  
                                  法  官  林  瑞  斌  
                                  法  官  王  敏  慧  
                                  法  官  李  麗  珠  
                                  法  官  謝  靜  恒  
本件正本證明與原本無異
                                  書記官
中    華    民    國   110    年    11    月    8     日